臺灣高雄地方法院刑事判決　　　　　　　96年度訴字第2877號
公　訴　人　臺灣高雄地方法院檢察署檢察官
被　　　告　甲○○
上列被告因違反毒品危害防制條例案件，經檢察官提起公訴（96
年度毒偵字第1750號），嗣因被告於準備程序中就被訴事實為有
罪之陳述，經詢問檢察官、被告意見後，合議庭乃裁定由受命法
官獨任改行簡式審判程序判決如下：
    主  文
甲○○施用第一級毒品，累犯，處有期徒刑玖月，減為有期徒刑
肆月又拾伍日，如易科罰金，以新臺幣壹仟元折算壹日。扣案之
海洛因壹包（驗後淨重壹點伍貳公克，空包裝重零點參壹公克）
，沒收銷燬之。
    事  實
一、甲○○前因施用毒品案件，經本院裁定強制戒治，嗣於93年
    1 月9 日釋放出所，該次施用毒品案件並經臺灣高等法院高
    雄分院以92年度上訴字第1693號判處有期徒刑7 月、4 月確
    定，並於93年10月24日縮刑期滿執行完畢。詎仍未戒除毒品
    ，在上開強制戒治執行完畢釋放後5 年內，復基於施用第一
    級毒品海洛因犯意，於96年2 月2 日某時，在其位於高雄市
    苓雅區○○路15號10樓之3 住處，以將海洛因摻入香菸內，
    再點燃吸食之方式，施用第一級毒品海洛因1 次。嗣經警於
    96年2 月3 日15時20分許，在其上開住處執行搜索時，當場
    扣得第一級海洛因1 包（驗後淨重1.52公克，空包裝重0.31
    公克），並經其同意採尿送驗，結果呈嗎啡陽性反應，始知
    上情。
二、案經高雄市政府警察局苓雅分局報請臺灣高雄地方法院檢察
    署檢察官偵查起訴。
    理  由
一、本件被告甲○○犯為死刑、無期徒刑、最輕本刑為3 年以上
    有期徒刑以外之罪，其於準備程序進行中，就被訴事實為有
    罪之陳述，經受命法官告知簡式審判程序之旨，並聽取當事
    人之意見後，本院合議庭裁定由受命法官獨任進行簡式審判
    程序，合先敘明。
二、被告前曾施用毒品案件，經本院裁定強制戒治，嗣於93年1
    月9 日釋放出所，有臺灣高等法院被告前案紀錄表在卷可稽
    。其於強制戒治釋放後5 年內，再為本次施用毒品犯行，應
    依法論科。
三、上揭事實，業據被告坦承不諱，且被告於96年2 月3 日採集
    之尿液，經檢驗亦呈嗎啡陽性反應，有高雄市立凱旋醫院96
    年2 月12日A00000000 號濫用藥物尿液檢驗報告1 紙（見偵
    卷第128 頁）在卷足憑。又海洛因於人體內會水解為嗎啡，
    再循嗎啡代謝方式排出體外，亦經行政院衛生署80年以0569
    54號函釋明確。扣案疑似海洛因粉末1 包，經鑑定後含海洛
    因成分，亦有法務部調查局96年4 月13日調科壹字第096230
    32460 號鑑定書（見偵卷第171 頁）附卷可參。被告自白與
    事實相符，其犯行足堪認定，應依法論科。
四、按海洛因為毒品危害防制條例第2 條第2 項第1 款所規定之
    第一級毒品，是核被告所為，係犯同條例第10條第1 項之施
    用第一級毒品罪。其施用第一級毒品前後持有毒品之低度行
    為，為其施用毒品之高度行為所吸收，不另論罪。另被告前
    因施用毒品案件，經臺灣高等法院高雄分院以92年度上訴字
    第1693號判處有期徒刑7 月、4 月確定，並於93年10月24日
    縮刑期滿執行完畢之情，有上開前案紀錄表可參，其受有期
    徒刑執行完畢後5 年內，故意再犯本件有期徒刑以上之罪，
    為累犯，應依刑法第47條第1 項之規定，加重其刑。爰審酌
    被告前因施用毒品案件，經強制戒治及刑之執行，竟仍未能
    徹底戒絕毒品，顯見其無戒毒悔改之意，惟念其犯後坦承犯
    行，又其施用毒品僅自戕一己之身體健康，尚未對他人造成
    危害等一切情狀，量處如主文所示之刑。又本件被告犯罪時
    間在96年4 月24日以前，合於中華民國96年罪犯減刑條例，
    爰依法減其宣告刑2 分之1 ，並諭知易科罰金折算標準。扣
    案之海洛因1 包（驗後淨重為1.52公克，空包裝重0.31公克
    ），係第一級毒品，應依毒品危害防制條例第18條第1 項前
    段規定，宣告沒收銷燬，而盛裝上開海洛因之包裝袋，雖經
    法務部調查局就之與其所盛裝之第一級毒品海洛因分別鑑析
    其重量，然無論依何種方式分離，包裝袋內均有極微量之第
    一級毒品海洛因殘留，海洛因與包裝袋應整體視為毒品，均
    依毒品危害防制條例第18條第1 項前段規定沒收銷燬之。
五、併辦意旨另以（96年度毒偵字第5469號）：被告基於施用第
    一級毒品海洛因之犯意，自93年10月25日起至96年6 月6 日
    上午7 時許止，每日1 次反覆在其位於高雄市○○區○○街
    76之2 號住處及其他不詳地點等處，施用第一級毒品海洛因
    ，嗣於96年6 月6 日經警採尿送驗，檢驗結果呈嗎啡陽性反
    應，始悉上情，因認被告涉有毒品危害防制條例第10條第1
    項施用第一級毒品罪嫌，且與本件論罪科刑部分具有集合犯
    之關係，應評價為一施用毒品行為，而移送併辦等情。惟查
    ，檢察官併辦意旨所稱被告施用第一級毒品犯行之時間與本
    件論罪科刑部分之施用時間，兩者相隔逾4 個月，時間差距
    甚久，此外亦無其他證據足認被告於此段期間出於單一反覆
    實施之行為決意而持續施用第一級毒品，是尚難認與本件論
    罪科刑部分有集合犯之關係，本院自無從併予審究，此部分
    應退回由檢察官另為適法之處理。
據上論斷，應依刑事訴訟法第273 條之1 第1 項、第299 條第1
項前段，毒品危害防制條例第10條第1 項、第18條第1 項前段，
刑法第11條、第47條第1 項、第41條第1 項前段，中華民國96年
罪犯減刑條例第2 條第1 項第3 款、第7 條、第9 條，判決如主
文。
本案經檢察官乙○○到庭執行職務。
中　　華　　民　　國　　96　　年　　8 　　月　　31　　日
                  刑事第一庭    法　官  王淑惠
以上正本證明與原本無異。
如不服本判決，應於判決送達後10日內，向本院提出上訴狀。
中　　華　　民　　國　　96　　年　　8 　　月　　31　　日
                                書記官  郭素蓉
附錄法條
毒品危害防制條例第10條第1項
施用第一級毒品者，處 6 月以上 5 年以下有期徒刑。
